【裁判字號】    92,交聲,211
【裁判日期】    920317
【裁判案由】    聲明異議
【裁判全文】
臺灣臺中地方法院交通事件裁定                    九十二年度交聲字第二一一號
    原處分機關  交通部公路總局台中區監理所台中市監理站
    異議人即
    受處分人    甲○○
右列受處分人因違反道路交通管理處罰條例案件，對於交通部公路總局台中區監理所
台中市監理站九十二年二月十八日所為之裁決（裁監稽違字第駕裁六一─Ｚ0000
0000號裁決書），聲明異議，本院裁定如左：
    主  文
異議駁回。
    理  由
一、原處分機關略以：本案係國道公路警察局第三警察隊舉發受處分人甲○○駕駛車
    號７Ｋ─８５８號大營貨車，於九十一年十二月二十三日九時四分許，行經國道
    一號公路一九三公里南下處，因「駕駛人駕車時使用手持式行動電話進行通話」
    違規，受處分人不服提出申訴，經原舉發機關函覆違規屬實，該站遂於台中市監
    理站九十二年二月十八日以裁監稽違字第駕裁六一─Ｚ00000000號裁決
    書，裁處罰鍰新台幣三千元整，線於九十二年三月二十日前繳納，逾期則依裁決
    書處罰主文規定裁處，於法並無不合等語。
二、本件異議人即受處分人甲○○則以：受處分人甲○○駕駛車號７Ｋ─８５８號大
    營貨車，於九十一年十二月二十三日九時四分許，行經國道一號公路一九三公里
    南下處，因右手在挖耳朵被警認定有使用手持式行動電話在通話，異議人並提出
    通聯紀錄以證明確實未有使用行動電話通話之行為，原舉發機關之舉發實有違誤
    ，爰聲明異議云云。
三、按汽車駕駛人，於行駛道路時，使用手持式行動電話進行撥接或通話者，處新台
    幣（下同）三千元罰鍰，道路交通管理處罰條例第三十一條之一第一項定有明文
    。經查：本件受處分人甲○○為國道公路警察局第三警察隊舉發於九十一年十二
    月二十三日九時四分許，駕駛車號７Ｋ─８５８號大營貨車，行經國道一號公路
    一九三公里南下處，因駕車時使用手持式行動電話進行通話違規，並掣開舉發通
    知單移送等情，有前揭舉發通知單一紙在卷可稽，另經內政部警政屬國道公路警
    察局第三警察對九十二年三月十日以公警國三交訴字第０９２００００６４９號
    函說明舉發情形如下：九十一年十二月二十三日在國道一號公路一九三公里南下
    處，當場發現甲○○先生駕駛車號７Ｋ─８５８號大營貨車慢速行駛於外側車道
    ，目睹其以右手持著行動電話正在通話中，執勤警車隨即行駛至該車旁邊觀察，
    確認其仍然手持行動電話繼續通話中，嗣其發現警車在旁觀察後，隨即將手所持
    行動電話放下等語，並有該函一紙可佐。雖異議人辯稱：當時因右手在挖耳朵被
    警認定有使用手持式行動電話在通話，並提出通聯紀錄辯稱未有使用行動電話通
    話之行為云云，惟受處分人提出之附卷通聯紀錄一件，僅門號00000000
    00號行動電話之發話紀錄，並無接聽紀錄，而道路交通管理處罰條例第三十一
    條之一第一項規定之違規行為，係汽車駕駛人於行駛道路時，使用手持式行動電
    話進行「撥、接或通話」者，不僅撥打行動電話，凡進行接聽或通話者亦屬之，
    故受處分人提出之證據僅足證明其未持門號0000000000號行動電話撥
    打電話，尚不足以證明其確未持該門號行動電話進行接聽或通話，即不足以認定
    執勤警員之舉發有誤。綜上所述，本件舉發員警乃係親眼目睹異議人當時確有於
    駕車時使用手持式行動電話進行通話之行為，則異議人駕駛前揭大營貨車於行駛
    道路時，使用手持式行動電話進行撥接之違規行為堪以認定。原處分機關以依道
    路交通管理處罰條例第三十一條之一第一項及違反道路交通管理事件統一裁罰基
    準表等規定裁處罰鍰三千元，核無違誤，本件受處分人之異議為無理由，自應將
    其異議駁回。
四、據上論斷，應依道路交通案件處理辦法第十九條，裁定如主文。
中      華      民      國    九十二    年    三        月     十七     日
                                        臺灣臺中地方法院交通法庭
                                            法  官   王  靜  秋
右正本證明與原本無異。
如不服本裁定應於送達後五日內向本院提出抗告狀。
                                            書記官
中      華      民      國    九十二    年    三       月    十七      日


司法院資訊處製作；財團法人民間司法改革基金會備份。
